臺灣臺南地方法院臺南簡易庭民事判決
111年度南小字第789號
原      告  馬浚文  

訴訟代理人  馬南生  
被      告  蘇朝和  

訴訟代理人  李志揚  
上列當事人間請求侵權行為損害賠償事件，本院於民國111年7月
13日言詞辯論終結，判決如下：
    主  文
原告之訴駁回。 
訴訟費用由原告負擔。
    事實及理由
一、原告起訴主張：
　㈠訴之聲明：
　　被告應給付原告新臺幣（下同）8萬元。
　㈡被告於民國109年3月1日22時8分許，駕駛車牌號碼000-00號
    計程車（下稱系爭計程車），沿臺南市安平區建平16街由西
    往東方向行駛，行經該街與中華西路二段交岔路口時，竟疏
    未注意而自後方追撞前方由原告駕駛在該處停等紅燈之車牌
    號碼000-0000號自用小客車已換牌為BHS-9789號，下稱系爭
    車輛），致系爭車輛後方保險桿損壞（下稱系爭事故）。系
    爭車輛係原告向訴外人吳宛靜借用之2個月賓士A200新車，
    渠等就車輛折舊部分，依友誼交情及新舊事故車市場行情，
    合意以6萬元計算。又吳宛靜於同年月8日至14日修車期間向
    訴外人馬志達承租TOYOTA自用小客車，每日租金2,000元，
    共支出1萬4,000元。原告與吳宛靜已於同年3月31日和解，
    由原告賠償吳宛靜7萬4,000元，吳宛靜將其就系爭車輛之侵
    權行為損害賠償請求權讓與給原告，則原告自得請求被告賠
    償上開車輛折舊金額6萬元及租車費用1萬4,000元，再加上
    原告之精神慰撫金6,000元，共8萬元。爰依侵權行為之法律
    關係，提起本件訴訟。
二、被告則以下列情詞資為抗辯：
  ㈠聲明：
　⒈原告之訴及其假執行之聲請均駁回。
　⒉如受不利判決，被告願供擔保，請准宣告免為假執行。 
  ㈡原告並非系爭車輛之車主，其請求被告賠償車輛折舊金額、
    租車費用及精神慰撫金共8萬元，依民事訴訟法第277條前段
    規定、最高法院17年上字第917號判例意旨，應由原告舉證
    證明之，於原告善盡其舉證責任前，被告否認之。
　⒈車輛折舊：
　　系爭車輛未經鑑定，亦無客觀二手市場交易資料可參，無法
    證明折舊金額為6萬元。又系爭車輛之維修費用為6萬9,286
    元，被告自負額為1萬元，系爭計程車之保險人新安東京海
    上產物保險股份有限公司（下稱新安東京產險公司）已於10
    9年8月5日支付系爭車輛之保險人即訴外人旺旺友聯產物保
    險股份有限公司（下稱旺旺友聯產險公司）5萬9,286元，且
    被告與旺旺友聯產險公司亦於111年1月18日在法院調解成立
    ，被告已依110年度南司小調字第2359號調解筆錄給付旺旺
    友聯產險公司1萬元。
  ⒉租車費用：
　　原告係提出私人間之租車證明，不得作為其請求租車費用1
    萬4,000元之依據。
  ⒊原告並未因系爭事故而受有非財產上損害，應不得請求精神
    慰撫金。
三、本院得心證之理由：　　
　㈠按因故意或過失，不法侵害他人之權利者，負損害賠償責任
    ；又不法侵害他人之身體或健康者，對於被害人因此喪失或
    減少勞動能力或增加生活上之需要時，應負損害賠償責任；
    又不法侵害他人之身體、健康者，被害人雖非財產上之損害
    ，亦得請求賠償相當之金額；民法第184條第1項前段、第19
    3條第1項、第195條第1項前段分別定有明文。次按汽車行駛
    時，駕駛人應注意車前狀況，並隨時採取必要之安全措施，
    道路交通安全規則第94條第3項定有明文。查被告於109年3
    月1日22時8分許，駕駛系爭計程車沿臺南市安平區建平16街
    由西往東方向行駛，行經該街與中華西路二段交岔路口時，
    竟疏未注意車前狀況，致從後方追撞前方由原告駕駛在該處
    停等紅燈之吳宛靜所有之系爭車輛，致系爭車輛受損，系爭
    車輛損害部分之修復費用6萬9,286元，已由新安東京產險公
    司及被告賠償，吳宛靜已於111年6月25日將系爭車輛之損害
    賠償請求權讓與原告等情，有臺南市政府警察局第四分局11
    1年6月27日南市警四交字第1110367057號函附之道路交通事
    故現場圖、調查報告表、談話紀錄表、現場照片、車主債權
    讓與書、保險金匯款明細、系爭車輛維修照片、估價單、本
    院110年度南司小調字第2359號調解筆錄在卷可佐（本院卷
    第53-83、101、119-131頁），堪認屬實。是被告疏未注意
    車前狀況，而駕車自後撞擊停等紅燈之系爭車輛，其顯有過
    失自明。
　㈡按因故意或過失，不法侵害他人之權利者，負損害賠償責任
    。不法侵害他人之身體或健康者，對於被害人因此喪失或減
    少勞動能力或增加生活上之需要時，應負損害賠償責任。不
    法侵害他人之身體、健康、名譽、自由、信用、隱私、貞操
    ，或不法侵害其他人格法益而情節重大者，被害人雖非財產
    上之損害，亦得請求賠償相當之金額。不法毀損他人之物者
    ，被害人得請求賠償其物因毀損所減少之價額。民法第184
    條第1項前段、第193條第1項、第195條第1項前段、第196條
    分別定有明文。茲就原告之請求，分項論述如下：
　⒈車輛折舊部分：
　  原告主張其與吳宛靜合意協商系爭車輛因系爭事故而減損價
    值即折舊約6萬元，並已給付吳宛靜6萬元云云，並提出證明
    書為憑（本院卷第105頁）。按依民法第196規定，命加害人
    向被害人賠償其物因毀損所減少之價額，其額數應以該物受
    損後之價值與毀損前原來之價值比較決定之（最高法院73年
    度台上字第1574號民事判決意旨參照）。惟原告並未提出系
    爭車輛之購買價格，亦未將系爭車輛送請鑑定是否因系爭事
    故而減少交易價額，單憑原告與車主吳宛靜自行協商之6萬
    元，而無其他證據可參，尚難證明系爭車輛確實減損6萬元
    之價值，是原告此部分請求，尚屬無據。
　⒉租車費用：
　  原告主張吳宛靜自109年3月8日起至3月14日止，向馬志達租
    借TOYOTA自小客車，租金每日2,000元，共計1萬4,000元，
    原告並已給付吳宛靜1萬4,000元云云，並提出收據、證明書
    為憑（本院卷第103、105頁）。惟原告並未提出吳宛靜於系
    爭車輛修理期間必須租借車輛及系爭車輛修理期間計有7日
    之證據，況該收據上亦未載明租借車輛之車牌號碼，故吳宛
    靜是否在系爭車輛修理期間有租借車輛之必要，是否有租借
    車輛之事實，車輛修理期間是否為7日等，單憑上開證據實
    無法證明上開事實，是原告此部分主張，尚非有據。
  ⒊精神慰撫金：
    原告主張因系爭事故奔波，故請求精神慰撫金6,000元云云
    。惟查，原告因系爭事故身體並未受傷，亦未提出證據證明
    因系爭事故而其他人格法益受有侵害而情節重大，實與民法
    第195條第1項得請求非財產上損害之要件未符，是原告請求
    被告賠償精神慰撫金6,000元，尚屬無據。 
四、綜上所述，原告依侵權行為法律關係，請求被告給付8萬元
    ，為無理由，應予駁回。
五、訴訟費用負擔之依據：民事訴訟法第78條。　　
中　　華　　民　　國　　111 　年　　7 　　月　　27　　日
                 臺灣臺南地方法院臺南簡易庭
                       書記官　曾美滋
                       法  官　陳尹捷
以上正本證明與原本無異。　　　　　　　　　　　 
如不服本判決，應於判決送達後20日內，向本院提出上訴狀並表
明上訴理由，如於本判決宣示後送達前提起上訴者，應於判決送
達後20日內補提上訴理由書（須附繕本）。
如委任律師提起上訴者，應一併繳納上訴審裁判費。          
如對於小額程序之第一審判決之上訴，非以其違背法令之理由，
不得為之。且上訴狀內應記載表明(一)原判決所違背之法令及其
具體內容。(二)依訴訟資料可認為原判決有違背法令之具體事實
者。
中　　華　　民　　國　　111 　年　　7 　　月　　27　　日
 　　　　　　  　　　　書記官　曾美滋